# 政府补助相关——请教陈版

提问人：scapegrace 时间：2013-01-07 14:30:44
请教陈版，某单位是采用老准则。 那么 2012 年收到一笔与资产相关的政府补助，是否可以确认递延收益？ 该单位明年会用新准则，预计也会收到一系列资产相关补助

回答人：chenyiwei
原准则下，对于与资产相关的政府补助通常是计入资本公积的。
原制度下的处理原则一般是：（摘自 2002 年的“股票发行审核标准备忘录第 13 号”） 　　如果政府补贴批准文件明确该补贴仅由公司代为管理并指定用途，不属公司全体股东享有，应将该部分政府补贴直接作为负债处理。 　　如果政府补贴批准文件明确该补贴由公司全体股东享有，属于国家财政扶持领域而给予的补贴，公司在实际收到时，计入补贴收入。 　　如果财政拨款批准文件明确该拨款具有专门用途，如用于技术改造、技术研究等，在该项拨款实际到位时应作为“长期应付款”核算，在项目完成后，应将其形成的资产转入固定资产，同时相应拨款转入资本公积。
执行新准则后，政府补助不属于首次执行日追溯调整项目，只是在首次执行日之后收到的政府补助按新准则处理即可。